

Soy una diseñadora gráfica mexicana con **más de 8 años de experiencia** creando soluciones visuales para medios digitales e impresos. Egresada de la Universidad Autónoma de Aguascalientes, comencé mi trayectoria en 2016 y desde entonces he colaborado con diversas marcas, especializándome en diseño digital, sin dejar de lado el material impreso.

Me apasiona **el marketing, el diseño UX** y la posibilidad de explorar nuevas tendencias que potencien la comunicación visual. Disfruto transformar ideas en experiencias creativas que generan impacto.

Contacto

- Aguascalientes, MÉXICO.
- **9** 449 224 01 38
- isa_herrerab13@gmail.com

Idiomas

Español

Nativo

Inglés

Escritura: intermedio Habla: básico Lectura: intermedio

Educación

Enero 2013 - Julio 2017
UNIVERSIDAD AUTÓNOMA
DE AGUASCALIENTES
Licenciatura en Diseño Gráfico
Aguascalientes, México
Cédula Profesional: 10694865

Complementario

Marzo 2023- Actualidad Certificado profesional de Diseño de Experiencia de Usuario (UX) de Google.

Hard Skills



















Experiencia

OMB AGENCIA DIGITAL | Mayo 2022 - Actualidad Líder de equipo, elaboración de contenido para redes sociales, material pubicitario impreso, elaboración de branding, diseño de Ads, videos corporativos, diseño de mailing, diseño web y diseño UX.

EFECTIMUNDO | Enero 2019 - Enero 2022

Campañas mensuales, elaboración de contenido para redes sociales, material pubicitario impreso, videos corporativos, diseño de mailing, logotipos, apoyo en registro de marca.

REFAPLAZA | Junio 2016 - Diciembre 2018

Imagen corporativa, contenido de redes sociales, diseño de catálogos, diseño de mailing, atención al cliente, desarrollo de sitio web en Wix.

ALPRI Junio 2018 - Agosto 2018

Imagen corporativa, elaboración de material impreso como tarjetas de presentación, trípticos, flyeres, espectaculares, etc.

Soft Skills

- Creatividad, curiosidad y liderazgo
- Trabajo en equipo, empatía y compromiso
- Capacidad de organización
- Capacidad para solucionar problemas
- Autodidacta